Léo Chastagnac



Détails personnels

Léo Chastagnac

leochastagnac@gmail.com

3 06 40 51 03 55

Avenue Saint Louis 83330 Le Beausset

24 juin 2001

Permis B véhiculé

leochastagnac.fr

in Léo Chastagnac

Chastagnac

Langues

Francais

0000

Anglais

....

Qualités

■ Persévérant

Organisé

Assidu

Centres d'intérêt

- Guitare (autodidacte ~ 5 ans)
- Piano (autodidacte ~2 ans)
- Musculation (5 ans)
- Crypto Monnaie
- Sport de glisse

Profil

Léo Chastagnac, passionné par l'**informatique** et les différentes technologies qui composent ce domaine. **Rigoureux** dans mon travail grâce aux différentes expériences vécues, j'ambitionne de poursuivre mes études en **licence 3 MIAGE** sous contrat d'apprentissage ou de professionnalisation.

Expérience professionnelle

Stage: Développement Web

Triiptic Evoliz, La Garde

Medley d'ajout de fonctionnalité sur le site Evoliz :

- · PHP
- JAVASCRIPT
- HMTL
- CURL

CDI: La Petite Provence

Le Beausset

Contract étudiant chez un primeur :

- Encadrement de personnel
- Mise en place de la marchandise
- Achat auprès de grossistes

Stage: LBC Pro

Ollioules

Mise en place de solutions techniques:

- Prestations
- Evénementiels

Centre Informatique de la Mairie

janv. 2018 - févr. 2018

mars 2018 - avr. 2018

janv. 2021 - mars 2021

mai 2019 - présent

Le Beausset

Maintenant informatiques auprès des services publics.

Stage : Dôme Informatique

juin 2017 - juil. 2017

Ollioules

Dépannage informatiques et vente de matériels informatiques.

Formation

Brevet Technicien Supérieur

sept. 2019 - présent

Bonaparte, Toulon

Option **SLAM** (Solutions Logicielles et Applications)

Baccalauréat Professionnel

sept. 2016 - juin 2021

Externat Saint Joseph La Cordeille, Ollioules Option **SN** (Système Numériques)

Compétences

Front End

Back End

Algorithmie

Data

Unity C#

Réseaux

Suite Office

0000001

.....